臺灣高等法院刑事判決
110年度金上重訴字第14號
上  訴  人
即  被  告  陳俊德



選任辯護人  郭香吟律師
上列上訴人因違反銀行法案件，不服臺灣臺北地方法院109年度
金訴字第9號，中華民國110年1月18日第一審判決（起訴案號：
臺灣臺北地方檢察署107年度偵字第27747、27748、27749號，移
送併辦案號：臺灣臺北地方檢察署109年度偵字第7821號），提
起上訴，本院判決如下：
    主  文
上訴駁回。
    事實及理由
一、經本院審理結果，認原審以上訴人即被告陳俊德（下稱被告
    ）共同犯銀行法第125條第1項後段非法經營銀行業務（辦理
    國內外匯兌業務）罪，依銀行法第125條之4第2項前段及刑
    法第59條規定減刑，並予遞減後，處有期徒刑2年2月，將扣
    案供被告犯罪所用之附表五之一編號1至8、10至41、53、54
    所示物品，及被告自動繳回之犯罪所得新臺幣（下同）1,11
    3,093元均宣告沒收，核其認事用法及量刑沒收均無不當，
    應予維持，爰引用原判決記載之事實、證據及理由（如附件
    ），並更正原判決第13頁第4、5行「千分之2之利潤」為「
    千分之1之利潤」，另補充如下。
二、被告上訴意旨略以：
　　㈠被告並非以從事地下匯兌為唯一經濟來源。被告原本從事
      化妝品零售業，曾在大陸地區開設化妝品店，偶赴大陸洽
      公理帳，因兩岸匯兌不便，才開始從事地下匯兌。惟被告
      因本案遭查獲後，已結束大陸店面，再無換匯需求，不再
      進行任何匯兌。被告現有正當工作及穩定收入，無再犯之
      虞。
　　㈡被告離婚，育有二子，一仍在學中，另有一年幼孫女，母
      親90餘歲無法獨力生活，需被告照顧，家中經濟全由被告
      負擔。被告現亦年近60歲，患有高血壓、心臟病、高血脂
      、糖尿病、眼睛黃斑部病變、膝關節發炎無法彎曲等各式
      疾病，又有輕度聽障，身體機能日漸衰敗，不適宜入監服
      刑。
　　㈢綜上可見被告確有暫不執行刑罰為適當之情形，請求鈞院
      給予被告緩刑云云。
三、按刑之量定，為求個案裁判之妥當性，法律賦予法院有裁量
    之權，其裁量權之行使，除應以行為人之責任為基礎，並審
    酌刑法第57條各款所列事項等一切情狀外，並應受比例、平
    等原則之拘束，俾符合罪刑相當，使罰當其罪、輕重得宜。
    查原審量刑時已詳為審酌被告前於100年4月7日已因相同罪
    質之非法辦理國內外匯兌業務及違反管理外匯條例等罪，由
    原審法院以100年度金訴字第5號判處應執行有期徒刑1年10
    月，緩刑2年確定，竟於緩刑期滿即再為相同罪質之犯行，
    顯無悔意，及其犯行對國家管制金融及匯兌秩序之危害程度
    ，於偵審中已坦認犯行，其教育程度、家庭經濟狀況、犯罪
    動機、目的、手段、非法匯兌金額、犯罪規模、犯罪所得等
    一切情狀後，而為刑之量定，核未逾越法定刑度、違反比例
    原則或罪刑相當原則，刑度亦稱妥適。被告雖執前詞請求給
    予緩刑宣告，但其於本案犯行前，已因相同罪質犯行經原審
    法院判處罪刑確定，當時原審法院即考量其係初犯而予緩刑
    寬典，冀其改過自新，不再重蹈覆轍；詎其竟不把握機會，
    一俟緩刑期滿即重操舊業，參以其本有正當工作及穩定收入
    ，基本生活所需無虞，僅為貪圖暴利而無視前科再犯本案，
    顯見其視法律及法院判決為無物之心態，對刑罰宣告之反應
    力亦甚薄弱，所謂「保證不會再犯」云云，無非口惠實不至
    之藉口而已。此次如再予緩刑，難保其不故態復萌，而難收
    嚇阻之效，是不能再予緩刑。本件被告上訴無理由，應予駁
    回。
據上論斷，依刑事訴訟法第368條、第373條，判決如主文。
本案經臺灣臺北地方檢察署檢察官林彥均提起公訴，臺灣高等檢
察署檢察官黃士元到庭執行職務。
中　　華　　民　　國　　110 　年　　5 　　月　　12　　日
                  刑事第二十四庭審判長法　官  陳德民
　　　　　　　　　　　　　　　　　　　法　官  葉力旗
　　　　　　　 　 　　　　　　　　　　法　官  紀凱峰
以上正本證明與原本無異。
如不服本判決，應於收受送達後20日內向本院提出上訴書狀，其
未敘述上訴之理由者並得於提起上訴後20日內向本院補提理由書
（均須按他造當事人之人數附繕本）「切勿逕送上級法院」。
                                      書記官  嚴昌榮
中　　華　　民　　國　　110 　年　　5 　　月　　12　　日
附錄：本案論罪科刑法條全文
銀行法第125條
違反第29條第1項規定者，處3年以上10年以下有期徒刑，得併科
新臺幣1千萬元以上2億元以下罰金。其因犯罪獲取之財物或財產
上利益達新臺幣一億元以上者，處7年以上有期徒刑，得併科新
臺幣2千5百萬元以上5億元以下罰金。
經營金融機構間資金移轉帳務清算之金融資訊服務事業，未經主
管機關許可，而擅自營業者，依前項規定處罰。
法人犯前二項之罪者，處罰其行為負責人。